【裁判字號】    97,訴,950
【裁判日期】    970520
【裁判案由】    清償借款
【裁判全文】
臺灣臺北地方法院民事判決               97年度訴字第950號
原      告  中國信託商業銀行股份有限公司
法定代理人  丁○○
訴訟代理人  甲○○
            丙○○
被      告  乙○○
上列當事人間請求清償借款事件，本院於民國97年5 月13日言詞
辯論終結，判決如下：
    主  文
被告應給付原告新臺幣柒拾玖萬肆仟伍佰零捌元，及其中新臺幣
柒拾捌萬仟陸佰柒拾元部分，自民國九十五年二月二十四日起
至清償日止，按年息百分之二十計算之利息。
被告應給付原告新臺幣捌萬玖仟伍佰玖拾玖元，及自民國九十四
年十月十九日起至清償日止，按年息百分之十四‧二五計算之利
息，暨自民國九十四年十ㄧ月二十日起至清償日止，逾期在六個
月以內部分，按上開利率百分之十，逾期超過六個月部分，按上
開利率百分之二十計算之違約金。
訴訟費用新臺幣玖仟肆佰捌拾元由被告負擔。
    事實及理由
ㄧ、本件依兩造所訂信用卡約定條款第25條及現金卡約定條款第
    15條，合意以本院為管轄第ㄧ審法院；又被告未於言詞辯論
    期日到場，核無民事訴訟法第386 條各款所列情形，爰依原
    告之聲請，由其ㄧ造辯論而為判決，合先敘明。
二、原告主張被告於民國91年9 月30日與原告成立信用卡使用契
    約，領用卡號為0000000000000000之VISA白金卡，約定被告
    領用系爭信用卡後，即得於各特約商店記帳消費，但就使用
    系爭信用卡所生之債務，對原告負全部給付責任，並應於當
    期繳款截止日前向伊全部清償，或以循環信用方式繳付最低
    應繳金額，餘款按年息20% 計付循環信用利息，逾期清償，
    除喪失期限利益外，應就未付之本金，按年息20% 計付利息
    。被告使用上開信用卡，至95年2 月23日累計積欠原告新臺
    幣（下同）794,508 元（其中消費款783,670 元，循環利息
    8,838 元，逾期手續費2,000 元），及自95年6 月24日起至
    清償日止，按上開約定計算之利息已經屆期迄未清償。被告
    另與原告成立現金卡使用契約，約定以中國信託現金卡為工
    具，於92年3 月13日起至95年3 月13日止循環動用貸款，利
    息按年息14.25%固定計算，如未按期繳納利息或未依約履行
    債務時，即喪失期限利益，其債務視為全部到期，逾期在6
    個月以內部分，按上開約定利率10% ，逾期超過6 個月部分
    ，按上開約定利率20% 計算違約金。嗣被告於92年3 月13日
    使用上開現金卡向原告借款90,000元，惟自94年10月18日起
    即未再還款，依約其債務已視為全部到期，尚有如主文第二
    項所示之本金、利息及違約金迄未清償。為此提起本訴，聲
    明請求被告給付原告如主文第ㄧ項、第二項所示之判決等情
    。
三、經查，原告主張上開事實，業據其提出與所述相符之信用卡
    申請書暨約定條款、現金卡申請書暨約定條款、客戶消費明
    細表、帳單等影本為證。被告經合法通知未到場爭執，亦未
    提供書狀答辯供本院斟酌，堪信原告主張之事實為真正。從
    而，原告依兩造所訂信用卡使用契約及消費借貸之法律關係
    提起本訴，求為如其聲明所示之判決，即無不合，應予准許
    。
四、本件訴訟費用含裁判費9,690 元，公示送達登報費150 元，
    金額合計確定為9,840元。
五、依民事訴訟法第385條第1項前段、第78條，判決如主文。
中    華    民    國    97    年    5     月    20    日
                  民事第三庭    法  官  黃明發
以上正本係照原本作成
如對本判決上訴，須於判決送達後20日內向本院提出上訴狀
中    華    民    國    97    年    5     月    20    日
                                書記官  陳怡如


司法院資訊處製作；財團法人民間司法改革基金會備份。
